【裁判字號】    92,易,1623
【裁判日期】    921017
【裁判案由】    竊盜
【裁判全文】
臺灣臺北地方法院刑事判決                        九十二年度易字第一六二三號
    公  訴  人  臺灣臺北地方法院檢察署檢察官
    被      告  乙○○  男  六.
右列被告因竊盜案件，經檢察官提起公訴（九十二年度偵字第一三八二一號），本院
判決如左：
    主      文
乙○○共同竊盜，處有期徒刑肆月，如易科罰金，以參佰元折算壹日。
    事      實
一、乙○○前於民國九十一年間，因犯竊盜未遂罪，經本院判處拘役五十日，如易科
    罰金以銀元三百元折算一日確定，於九十一年十一月三十日執行完畢（不構成累
    犯）。猶不知悔改，與綽號「小李」之不詳姓名成年男子，共同基於意圖為自己
    不法所有之犯意聯絡，於九十二年六月十七日凌晨二時二十分許，在臺北市○○
    街○段九十一巷二號前，見甲○○所使用管理之車牌號碼ＹＦ─一○六四號自用
    小貨車（車主登記為陳盈誌）停放路旁，且車窗故障，乃由「小李」將手伸入車
    內打開車門，取出車內之甲○○所有女用高跟鞋八雙（黑色二雙，棕色六雙），
    交由乙○○裝入塑膠袋內，而竊取得手，旋經甲○○發現追趕並報警處理，經警
    於臺北市○○路、峨嵋街口查獲乙○○，「小李」則趁隙逃逸。
二、案經甲○○訴由臺北市政府警察局萬華分局報請臺灣臺北地方法院檢察署檢察官
    偵查起訴。
    理      由
一、訊據被告乙○○固供承於右揭時、地，隨同「小李」前往取出置於前開車內之女
    用高跟鞋八雙，置入塑膠袋內；惟矢口否認有何竊盜故意，辯稱伊僅受託幫忙「
    小李」搬運鞋子，不知該物非「小李」所有云云。然查，右揭事實業據被告於警
    詢及偵查中供承在卷（見偵查卷第六頁背面、第七頁，第二二頁背面、第二三頁
    ），核與告訴人甲○○指訴之情節相符，並有贓物認領保管收據一紙附卷可稽。
    又被告於經告訴人發現後，即將得手之女鞋丟棄現場，並與「小李」分頭逃逸，
    此經被告供承在卷；核其若無竊盜之認識，自可留在現場主張權利，焉有倉皇逃
    脫之必要？且「小李」並無車輛鑰匙，亦據被告供明在卷，是以「小李」於深夜
    時分，伸手進入停放路旁之車窗故障車輛，開啟車門取走車內物品之行為，更與
    一般有權使用車輛者之取物情形有異。而被告隨同前往，並負責將「小李」取出
    之女鞋裝入塑膠袋內，以方便提取，其具有竊盜認識，並參與行為分擔自明。被
    告於本院審理時，空言否認知情，辯稱不知車內物品非「小李」所有云云，顯係
    卸責之詞，不足採信；應認其於警詢及偵查中之自白始與事證相符，堪予採信。
    本件事證明確，被告犯行洵堪認定。至於起訴書記載被告等徒手破壞前開車輛之
    車窗，伸手進入車內開門部分，核無證據證明被告等之破壞行為，及其行為是否
    達毀損車窗之程度，復據公訴人於本院審理時更正起訴事實為「小李」將手伸入
    車開啟車門行竊，故不另行論述此部分之破壞行為，附此敘明。
二、核被告所為，係犯刑法第三百二十條第一項之竊盜罪。被告與「小李」二人間，
    互有犯意聯絡與行為之分擔，為共同正犯。爰審酌被告前因竊盜案件，經本院以
    九十一年度簡字第一四四二號判處拘役五十日，如易科罰金以銀元三百元折算一
    日確定，於九十一年十一月三十日執行完畢，雖不構成累犯，惟其素行欠佳，且
    於本件審理中翻異前供，狡詞卸責，未見悔意，暨被告竊盜之手段、所得財物價
    值、所生危害等一切情狀，量處如主文所示之刑，並諭知易科罰金之折算標準。
    公訴人雖以被告否認犯行、態度不佳為由，求處有期徒刑六月，惟本院斟酌前情
    ，仍認處以主文所示之刑為適當，併此敘明。
據上論斷，應依刑事訴訟法第二百九十九條第一項前段，刑法第二十八條、第三百二
十條第一項、第四十一條第一項前段，罰金罰鍰提高標準第一條前段、第二條，判決
如主文。
本案經檢察官呂建興到庭執行職務
中      華      民      國    九十二    年      十      月     十七     日
                                      臺灣臺北地方法院刑事第十一庭
                                          審判長法  官  劉方慈
                                                法  官  朱夢蘋
                                                法  官  林庚棟
右正本證明與原本無異。
如不服本判決，應於判決送達後十日內，向本院提出上訴狀。
                                                書記官  殷玉芬
中      華      民      國    九十二    年      十      月    二十      日
附錄本案論罪科刑法條全文：
中華民國刑法第三百二十條
意圖為自己或第三人不法之所有，而竊取他人之動產者，為竊盜罪，處五年以下有期
徒刑、拘役或五百元以下罰金。
意圖為自己或第三人不法之利益，而竊佔他人之不動產者，依前項之規定處斷。
前二項之未遂犯罰之。


司法院資訊處製作；財團法人民間司法改革基金會備份。
